【裁判字號】    99,審易,3677
【裁判日期】    990830
【裁判案由】    傷害
【裁判全文】
臺灣高雄地方法院刑事判決            99年度審易字第3677號
公  訴  人  臺灣高雄地方法院檢察署檢察官
被      告  甲○○
            乙○○
上列被告因傷害案件，經檢察官聲請以簡易判決處刑（99年度偵
字第14765 號），本院認不應以簡易判決處刑，改依通常程序審
理，判決如下：
    主  文
本件公訴不受理。
    理  由
一、公訴意旨略以：被告即告訴人乙○○係向郭陳仙花承租位於
    高雄縣鳳山市誠智里灣頭南巷78弄11號之屋之房客，租賃期
    間自民國98年1 月6 日至99年1 月5 日止，被告即告訴人甲
    ○○則為郭陳仙花之女兒，上址租屋處自八八水災開始出現
    天花板漏水等問題，被告乙○○因多次要求郭陳仙花修繕未
    果，遂開始拒付房租，嗣於98年10月17日下午15時30分許，
    被告甲○○與郭陳仙花一同進入上址租屋處，被告甲○○並
    踹破紗門，致令不堪使用（2 人涉嫌侵入住宅、毀損罪嫌部
    分均另為不起訴處分），郭陳仙花、被告甲○○及被告乙○
    ○因發生口角爭執，被告乙○○竟基於傷害他人身體之故意
    ，手持拖鞋被告朝甲○○之頭頂敲下，被告甲○○不甘示弱
    ，亦基於傷害他人身體之故意，徒手拉扯被告乙○○之頭髮
    ，並將其壓制在地，使被告乙○○跪在地上，致被告乙○○
    因此受有右膝擦挫傷、左手背挫傷及頭挫傷之傷害，而被告
    甲○○則受有頭痛、右肘皮膚發紅及頭頂部疼痛等傷害（郭
    陳仙花涉嫌共同傷害罪嫌部分另為不起訴處分）。因認被告
    2 人均涉犯刑法第277 條第1 項之傷害罪嫌。
二、按告訴乃論之罪，告訴人於第一審辯論終結前，得撤回其告
    訴；告訴經撤回者，法院應諭知不受理之判決；第161 條第
    4 項、第302 條至第304 條之判決，得不經言詞辯論為之，
    刑事訴訟法第238 條第1 項、第303 條第3 款、第307 條分
    別定有明文。次按刑法第277 條第1 項之罪，須告訴乃論，
    亦為同法第287 條所明定。
三、經查，本件被告甲○○、乙○○因傷害案件，經檢察官聲請
    以簡易判決處刑，認係犯刑法第277 條第1 項之傷害罪嫌，
    而傷害罪依上開刑法第287 條之規定，須告訴乃論。茲因渠
    等2 人間於本院審理中達成和解，並撤回本案刑事告訴，有
    本院刑事審查庭刑事案件移付調解簡要紀錄1 份、撤回告訴
    聲請狀2 份在卷可稽，揆諸上開法之所文，爰不經言詞辯論
    ，逕諭知不受理之判決。
據上論斷，應依刑事訴訟法第452 條、第303 條第3 款、第 307
條，判決如主文。
中    華    民    國    99    年    8     月    30    日
                  刑事第三庭    審判長  法  官  黃宗揚
                                        法  官  郭任昇
                                        法  官  謝琬萍
以上正本證明與原本無異。
如不服本判決應於收受送達後10日內向本院提出上訴書狀，並應
敘述具體理由；如未敘述上訴理由者，應於上訴期間屆滿後20日
內向本院補提理由書（均須按他造當事人之人數附繕本）「切勿
逕送上級法院」。
中    華    民    國    99    年    8     月    30    日
                                        書記官   張義龍

司法院資訊處製作；財團法人民間司法改革基金會備份。
